臺灣高雄地方法院刑事判決　　　　　　　110年度重訴字第7號
公　訴　人　臺灣高雄地方檢察署檢察官
被　　　告　蘇順發
指定辯護人　本院公設辯護人　林易志
上列被告因違反槍砲彈藥刀械管制條例案件，經檢察官提起公訴
（110年度偵字第428號、110年度偵字第7016號），本院判決如
下：
    主  文
丙○○犯非法製造可發射子彈具殺傷力之槍枝罪，處有期徒刑伍
年貳月，併科罰金新臺幣伍萬元，罰金如易服勞役，以新臺幣壹
仟元折算壹日。又犯非法製造非制式手槍罪，累犯，處有期徒刑
參年捌月，併科罰金新臺幣參萬元，罰金如易服勞役，以新臺幣
壹仟元折算壹日。又犯非法製造子彈罪，累犯，處有期徒刑壹年
肆月，併科罰金新臺幣參萬元，罰金如易服勞役，以新臺幣壹仟
元折算壹日。有期徒刑部分應執行有期徒刑陸年陸月；罰金部分
應執行新臺幣捌萬元，罰金如易服勞役，以新臺幣壹仟元折算壹
日。
扣案如附表一編號1至3及附表二編號1至15所示之物，均沒收。
    事  實
一、丙○○明知可發射子彈具殺傷力之槍枝、子彈、槍砲主要組
    成零件，均為槍砲彈藥刀械管制條例所列管之違禁物，非經
    主管機關許可，不得製造、持有，竟分別為下列行為：
  ㈠基於製造可發射子彈具殺傷力之改造手槍及槍砲主要組成零
    件之犯意，於民國104年1月16日至104年12月31日期間某時
    ，在網路上購買槍管未貫通之模擬槍後，另購入鋼製槍管、
    撞針、彈簧等物，在高雄市○○區○○○路000巷00弄000號
    6樓住處內，以電鑽貫通鋼製槍管，再將槍管裝入上開模擬
    槍內並加裝撞針及彈簧等物，而改造為如附表一編號1所示
    可發射子彈具有殺傷力改造手槍1支（黑色；槍枝管制編號
    0000000000號，含彈匣）。嗣將上開手槍藏放上開住處內而
    非法持有之。
  ㈡又基於製造非制式手槍、槍砲主要組成零件之犯意，於107
    年間某日，在網物上購買槍管未貫通之模擬槍後，於109年6
    月18日至109年11月16日期間某時，在高雄市○○區○○○
    路000巷00弄000號6樓住處內，以電鑽貫通鋼製槍管，再將
    槍管裝入上開模擬槍內並加裝撞針及彈簧等物，而改造為如
    附表一編號2所示非制式手槍1支（銀色；槍枝管制編號
    0000000000號，含彈匣）。
  ㈢另丙○○於改造槍枝後，另基於製造具殺傷力之子彈之犯意
    ，陸續在網路上購買道具子彈，於109年11月16日至109年12
    月16日查獲前期間某時，將底火座放入彈殼內，再放入底火
    及火藥後，接續在高雄市○○區○○○路000巷00弄000號6
    樓住處及高雄市○○區○○路00○00號旁附屬鐵皮屋等地，
    著手製造非制式子彈25顆而持有之，其中22顆具有殺傷力，
    另2顆內不具底火、火藥，1顆則因發射動能不足，而不具殺
    傷力。而丙○○改造完上開銀色手槍後連同其中已製造完成
    之7顆子彈（6顆有殺傷力，1顆無殺傷力），於109年12月10
    日某日，交給真實姓名年籍不詳綽號「水果」之成年男子寄
    放之。
  ㈣嗣於109年12月16日12時04許，經警搜索丙○○之高雄市○
    ○區○○○路000巷00弄000號6樓住處，扣得如附表一編號1
    所示之黑色手槍1支、編號3之槍管3支、編號4至5所示子彈
    18顆、編號8所示之彈殼1顆、附表二編號1至16所示之物；
    再經丙○○主動聯絡「水果」之人，將扣案如附表一編號2
    所示銀色手槍1支及附表一編號6至7所示子彈7顆等物，放置
    於高雄市○○區○○路000號前，由警扣押；另警方於109年
    12月17日14時12分許，在高雄市○○區○○路00○00○○○
    ○○○○○○○○○號17至18所示之物。
二、案經內政部警政署刑事警察局移送及高雄市政府警察局三民
    第一分局報告臺灣高雄地方檢察署檢察官偵查起訴。
    理  由
壹、證據能力之判斷：
    被告以外之人（包括證人、鑑定人、告訴人、被害人及共同
    被告等）於審判外之陳述，雖不符刑事訴訟法第159條之1至
    之4等4條之規定，而經當事人於審判程序同意作為證據，法
    院審酌該言詞陳述或書面陳述作成時之情況，認為適當者，
    亦得為證據，刑事訴訟法第159條之5第1項定有明文。查本
    判決所引用之證據資料屬於被告以外之人於審判外之言詞、
    書面陳述者，查無符合刑事訴訟法第159條之1至之4之情形
    ，檢察官、被告丙○○及其辯護人於本院審理時均表示同意
    有證據能力（本院重訴字卷《下稱本院卷》第89頁），基於
    尊重當事人對於傳聞證據之處分權，及證據資料愈豐富愈有
    助於真實發現之理念，本院審酌上開證據作成時之情況，無
    不當取供或違反自由意志而陳述等情形，且均與本案待證事
    實具有關聯性，認為以之作為本案之證據亦屬適當，自均具
    有證據能力，而得採為認定被告犯罪事實之證據。
貳、實體方面：
一、認定犯罪事實所憑之證據及理由：
  ㈠上開犯罪事實，業據被告在警詢、偵查、本院審理時均坦承
    不諱（內政部警政署刑事警察局刑偵二二字第1093104845號
    卷《下稱警一卷》第9至14頁、臺灣高雄地方檢察署110年度
    偵字第428號卷《下稱偵一卷》第31至33頁、本院卷第85、
    143至144頁），並與證人孫○豪於警詢時所述情節大致相符
    （警一卷第21至27頁），並有孫○豪手機google相簿截圖、
    孫○豪手機相簿資料、搜索扣押筆錄、扣押物品目錄表、搜
    索現場暨扣押物照片在卷可稽（警一第17至20、28至31、47
    至53、55至59、63至71、77至85頁），堪可認定。
  ㈡而扣案如附表一編號1至8所示槍枝、槍管、子彈等物，經送
    往內政部刑事警察局鑑定結果，認：㈠送鑑手槍1支（槍枝
    管制編號0000000000），認係非制式手槍，由仿手槍外型製
    造之槍枝，組裝已貫通之金屬槍管而成，擊發功能正常，可
    供擊發適用子彈使用，認具殺傷力；㈡送鑑手槍1支（槍枝
    管制編號0000000000），認係非制式手槍，由仿手槍外型製
    造之槍枝，組裝已貫通之金屬槍管而成，擊發功能正常，可
    供擊發適用子彈使用，認具殺傷力；㈢送鑑槍管3支，認均
    係已貫通之金屬槍管（可供組成具殺傷力槍枝使用，另含金
    屬棒狀物1枝）；㈣送鑑子彈18顆，其中15顆認均係非制式
    子彈，由金屬彈殼組合直徑約9.0mm金屬彈頭而成，採樣5顆
    試射，均可擊發，認具殺傷力，剩餘10顆後均經試射，均可
    擊發，認具殺傷力；其中1顆，認係非制式子彈，由口徑9mm
    制式空包彈組合直徑約8.9mm金屬彈頭而成，經試射，可擊
    發，認具殺傷力；其中2顆，認均係非制式子彈，由金屬彈
    殼組合直徑約9.0mm金屬彈頭而成，內不具底火、火藥，依
    現狀，認不具殺傷力。㈤送鑑彈殼1顆，認係非制式金屬彈
    殼；㈥送鑑子彈7顆，認均係非制式子彈，由金屬彈殼組合
    直徑約9.0mm金屬彈頭而成，採樣2顆試射，均可擊發，認具
    殺傷力。剩餘5顆均經試射：4顆，均可擊發，認具殺傷力；
    1顆，雖可擊發，惟發射動能不足，認不具殺傷力等情，有
    內政部警政署刑事警察局110年2月1日刑鑑字第1100006314
    號鑑定書、內政部警政署刑事警察局110年3月9日刑鑑字第
    1100000788號鑑定書、內政部警政署刑事警察局110年9月13
    日刑鑑字第1100093568號函（偵一卷第87至92、117至122頁
    、本院卷第119頁）在卷為證。足認被告之自白與事實相符
    ，並有證據補強，自可採為論罪科刑之依據。
  ㈢又事實一㈠所示改造黑色手槍1支之製造時間，據被告於109
    年12月17日偵查中供稱：黑色的先買，改了5、6年了等語（
    偵一卷第32頁），因此回推5、6年，應為104年間，又被告
    於99年1月16日有期徒刑執行完畢（詳後述），未構成累犯
    ，對被告較為有利，依罪證有疑利於被告之原則，應認被告
    製造時間為前案有期徒刑執畢後5年之104年1月16日至104年
    12月31日期間所犯。另事實一㈡所示改造銀色手槍之製造時
    間，被告於109年12月17日偵查中供稱是半年內改造的等語
    （偵一卷第32頁）；於警詢時供稱：照片編號4至7是109年
    11月16日在孫○豪的工廠內拍的，照片中的銀色手槍是我的
    ，是我在家裡改造好後，拿去工廠跟大家展示，才被孫○豪
    拍照等語（警一卷第12頁），因此被告製造銀色手槍之時間
    ，應為109年12月17日回溯6個月之109年6月18日起至109年
    11月16日製造完成展示日之期間某時。再者，被告於本院供
    稱：銀色手槍改造完才開始改造子彈，109年11月20日我還
    在磨（子彈）等語（本院卷第158頁），因此被告製造子彈
    之時間，應認定為109年11月16日至109年12月16日遭警查獲
    期間某時。
  ㈣綜上所述，本案事證明確，被告犯行洵堪認定，應依法論科
    。
二、論罪科刑：
  ㈠新舊法比較：
  1.按行為後法律有變更者，適用行為時之法律。但行為後之法
    律有利於行為人者，適用最有利於行為人之法律，刑法第2
    條第1 項定有明文。
  2.被告為事實一㈠所示行為後，槍砲彈藥刀械管制條例第4條
    、第7條、第8條業於109年6月10日修正公布，並自同年月12
    日起生效施行，茲就與本案有關部分敘述如下：
  ⑴修正前槍砲彈藥刀械管制條例第4條第1項第1款規定：「本
    條例所稱槍砲、彈藥、刀械如下：一、槍砲：指火砲、肩射
    武器、機關槍、衝鋒槍、卡柄槍、自動步槍、普通步槍、馬
    槍、手槍、鋼筆槍、瓦斯槍、麻醉槍、獵槍、空氣槍、魚槍
    及其他可發射金屬或子彈具有殺傷力之各式槍砲」，修正後
    規定為：「本條例所稱槍砲、彈藥、刀械如下：一、槍砲：
    指制式或非制式之火砲、肩射武器、機關槍、衝鋒槍、卡柄
    槍、自動步槍、普通步槍、馬槍、手槍、鋼筆槍、瓦斯槍、
    麻醉槍、獵槍、空氣槍、魚槍及其他可發射金屬或子彈具有
    殺傷力之各式槍砲」。
  ⑵修正前槍砲彈藥刀械管制條例第7條第1項規定：「未經許可
    ，製造、販賣或運輸火砲、肩射武器、機關槍、衝鋒槍、卡
    柄槍、自動步槍、普通步槍、馬槍、手槍或各類砲彈、炸彈
    、爆裂物者，處無期徒刑或7年以上有期徒刑，併科新臺幣3
    千萬元以下罰金」，修正後槍砲彈藥刀械管制條例第7條第1
    項、第4項分別規定為：「未經許可，製造、販賣或運輸制
    式或非制式火砲、肩射武器、機關槍、衝鋒槍、卡柄槍、自
    動步槍、普通步槍、馬槍、手槍或各類砲彈、炸彈、爆裂物
    者，處無期徒刑或7年以上有期徒刑，併科新臺幣3千萬元以
    下罰金」。
  ⑶修正前槍砲彈藥刀械管制條例第8條第1項規定：「未經許可
    ，製造、販賣或運輸鋼筆槍、瓦斯槍、麻醉槍、獵槍、空氣
    槍或第4條第1項第1款所定其他可發射金屬或子彈具有殺傷
    力之各式槍砲者，處無期徒刑或5年以上有期徒刑，併科新
    臺幣1千萬元以下罰金」，修正後槍砲彈藥刀械管制條例第8
    條第1項規定為：「未經許可，製造、販賣或運輸制式或非
    制式鋼筆槍、瓦斯槍、麻醉槍、獵槍、空氣槍或第4條第1項
    第1款所定其他可發射金屬或子彈具有殺傷力之各式槍砲者
    ，處無期徒刑或5年以上有期徒刑，併科新臺幣1千萬元以下
    罰金」。
  ⑷又審諸槍砲彈藥刀械管制條例第4條修正理由載稱：「一、
    第1項第1款修正如下：……(四)鑒於現行查獲具殺傷力之違
    法槍枝，多屬非制式槍枝，可遠距離致人死傷，且殺傷力不
    亞於制式槍枝，對人民生命、身體、自由及財產法益之危害
    ，實與制式槍枝無異；另因非制式槍枝之取得成本遠低於購
    買制式槍枝，且製造技術門檻不高、網路取得改造資訊容易
    ，導致非制式槍枝氾濫情形嚴重，若區分制式與否而分別適
    用第7條或第8條處罰，將使不法分子傾向使用非制式槍砲從
    事不法行為，以規避第7條較重之刑責，無異加深不法分子
    大量使用非制式槍砲之誘因，爰為有效遏止持非制式槍砲進
    行犯罪情形，非制式槍砲與制式槍砲罪責確有一致之必要。
  ⑸綜上，為使違法槍砲之管制作為更臻嚴密，並遏阻非制式槍
    砲泛濫情形，以確保人民之生命、身體、自由及財產安全，
    爰修正第1項第1款之槍砲定義，使特定類型槍砲之管制範圍
    明確及於所有具殺傷力之制式及非制式槍砲，且有違法製造
    等行為，不論標的為制式或非制式槍砲，皆應依特定類型管
    制槍砲之處罰規定進行追訴」等語，並為配合修正條文第4
    條第1項第1款修正槍砲定義，於第7條第1項、第8條第1項增
    列「制式或非制式」之文字。
  ⑹準此，此次槍砲彈藥刀械管制條例修正後，該條例第4條、
    第7條、第8條均增加「制式或非制式」之構成要件，亦即不
    分制式或非制式，凡屬該條例第7條所列各類槍枝型式之槍
    枝，有殺傷力者，概依該條例第7條規定處罰。是「未經許
    可製造可發射子彈具殺傷力之改造（非制式）手槍」犯行，
    經比較新舊法後，修正後應依槍砲彈藥刀械管制條例第7條
    第1項規定處罰，刑罰較修正前規定（即槍砲彈藥刀械管制
    條例第8條第1項）為重，修正後規定並未較有利於被告，依
    刑法第2條第1項前段規定，應適用被告行為時即修正前槍砲
    彈藥刀械管制條例第8條第1項規定論處。
  ㈡核被告所為，就事實一㈠部分，係犯修正前槍砲彈藥刀械管
    制條例第8條第1項之非法製造可發射子彈具殺傷力之槍枝罪
    ；事實一㈡部分，係犯槍砲彈藥刀械管制條例7條第1項非法
    製造非制式手槍罪；事實一㈢部分，則係犯同條例第12條第
    1項非法製造子彈罪。
  ㈢另本件被告供稱：扣案槍管是跟扣案黑色、銀色槍枝一起製
    作，如果槍管壞了才能替換等語（本院卷第87頁），因此被
    告非法製造本案具殺傷力槍枝過程中包括製造、持有槍枝主
    要組成零件之行為，此部分行為已包攝於製造槍枝之行為中
    ，在刑法評價上，應屬其製造槍枝之階段行為，均不另論罪
    。又被告製造後非法持有槍枝、槍砲主要組成零件、有殺傷
    力之子彈的低度行為，各為其製造的高度行為所吸收，均不
    另論罪。
  ㈣非法製造槍砲彈藥刀械等違禁物，所侵害者為社會法益，如
    製造之客體種類相同，縱令製造完成之客體有數個，此僅係
    製造違禁物數量多寡問題，仍為單純一罪，不發生想像競合
    犯情形；若同時製造不同種類之客體，始為一行為觸犯數罪
    名之想像競合犯（最高法院90年度臺上字第7213號判決意旨
    參照）。被告於如事實一㈢所示在密接時間、地點製造如附
    表一編號4至編號7所示非制式子彈，侵害同一法益，為接續
    犯，其中所製造之如附表一編號4、6所示子彈合計22顆均具
    有殺傷力，其他如附表一編號5、7所示子彈合計3顆雖無殺
    傷力，然僅其製造子彈數量之問題，其中22顆既已達既遂之
    程度，應僅論以未經許可製造子彈既遂一罪。被告所犯事實
    一㈠、㈡、㈢所示3罪，犯意各別，行為互殊，應予分論併
    罰。
  ㈤刑之加重減輕事由：
  1.被告前因竊盜案件，經本院各以97年度易第782號判處有期
    徒刑6月；毒品案件經本院97年度審簡字第6626號判處有期
    徒刑4月，後定應執行有期徒刑9月，於99年1月16日有期徒
    刑執行完畢。又因施用毒品案件，經本院106年審訴字1005
    號、106年審訴字516號分別判處有期徒刑8月、7月，嗣後經
    應執行有期徒刑1年2月，於107年7月26日縮短刑期假釋出監
    ，於107年11月11日保護管束期滿，假釋未經撤銷，視為執
    行完畢等情，有臺灣高等法院被告前案紀錄表在卷可參。查
    ，事實一㈠部分，如前所述，本判決認定被告之行為時間為
    104年1月16日至104年12月31日期間所犯，而未構成累犯。
    至事實一㈡、㈢部分，則均係在107年11月11日執行完畢後5
    年內所犯，均構成累犯。考量被告本案所犯係非法製造非制
    式手槍罪、非法製造子彈罪，相較前案，本案罪質對社會安
    全危害更為嚴重，可見被告行為之主觀惡性，及對刑罰反應
    力薄弱，認應依刑法第47條第1項規定均加重其刑，但其中
    法定刑無期徒刑部分不得加重（刑法第65條第1項規定參照
    ）。
  2.按犯槍砲彈藥刀械管制條例之罪自首，並報繳其持有之全部
    槍砲、彈藥、刀械者，減輕或免除其刑，同條例第18條第1
    項前段定有明文；再槍砲彈藥刀械管制條例第18條第1項前
    段乃刑法第62條自首之特別規定，自應優先適用。查，本案
    事實一㈡之犯行，係被告主動帶同警方起出藏放證物，有高
    雄市政府警察局三民第一分局110年8月16日高市警三一分偵
    字第11072282300號函在卷為證（本院卷第105頁），故被告
    主動供出藏放第二次製造之非制式手槍、子彈之所在，自首
    繳扣其持有之槍枝，另衡酌本案情節，被告係在員警持搜索
    票調查事實一㈠後，才在警詢時主動供出事實一㈡製造銀色
    手槍等事實並帶同員警起出，此有警詢筆錄可證（警一卷第
    3至5頁），爰就被告所犯如事實一㈡所示製造非制式手槍罪
    部分，依槍砲彈藥刀械管制條例第18條第1項規定減輕其刑
    。
  3.被告辯護人雖以被告於警詢、偵查、審判中均自白犯行，犯
    後態度良好，也減少司法資源之浪費，且被告所製造槍彈並
    無證據證明有用於不法犯行或營利目的，請依刑法第59條酌
    減其刑（本院卷第159至160頁）。惟按刑法第59條之酌量減
    輕其刑，必須犯罪之情狀另有特殊之原因或環境，在客觀上
    足以引起一般同情，認為即予宣告法定最低度刑期，猶嫌過
    重者，始有其適用。考量具殺傷力之槍彈屬嚴重危害社會治
    安之違禁物，對社會治安造成潛在隱憂，況被告改造具有殺
    傷力之槍枝2支、子彈多達22顆，甚尚有3支已貫通之槍管，
    犯罪情節並無顯可憫恕之處，復未見其行為，有何犯罪之特
    殊原因與環境，而在客觀上足以引起一般同情之處，自無刑
    法第59條規定之適用。辯護人所指前情，核屬刑法第57條科
    刑審酌事項範疇，並非特殊之犯罪原因與環境，辯護人請求
    適用刑法第59條規定酌減被告其刑，並非可採。
  ㈥刑罰裁量：
    爰以行為人之責任為基礎，審酌被告非法製造槍彈，對社會
    治安及他人之安全，均已構成潛在之威脅，犯罪情節難認輕
    微。惟念被告犯罪後受搜索時，配合警方，交付槍彈及改造
    工具及自始坦承犯行之態度，再考量被告製造槍彈及槍管後
    之持有期間，尚無證據證明被告曾用以從事其他不法行為，
    兼衡被告為高職畢業，從事板模工作，月收入約新臺幣3、4
    萬元，需扶養父親及未成年子女1名，及供稱製造本案槍彈
    、槍管係基於一時好奇等語（本院卷第155、158頁）等一切
    情狀，分別量處如主文第1項所示之刑，並就罰金刑部分諭
    知易服勞役之折算標準。
  ㈦定應執行刑
    本件被告所犯如事實欄一㈠、㈡、㈢所示之3罪，分別經本
    院宣告如主文第1項所示之刑，符合刑法第51條第5款、第7
    款定執行刑之規定。審酌本案犯罪手段固有製造、持有之不
    同，但所涉均係改造手槍、子彈，另犯罪時間俱在104年間
    、109年間，暨本案各罪具體情狀，認如以實質累加之方式
    定應執行刑，處罰之刑度顯將超過其行為之不法內涵而違反
    罪責原則，及考量因生命有限，刑罰對被告造成之痛苦程度
    ，係隨刑度增加而生加乘效果，而非以等比方式增加，是以
    隨罪數增加遞減其刑罰之方式，當足以評價被告行為之不法
    性之法理（即多數犯罪責任遞減原則），為被告定應執行刑
    如主文第1項所示，併就罰金部分，諭知同前之易服勞役折
    算標準。
三、沒收部分
  ㈠扣案如附表一編號1所示之改造手槍1支（黑色，槍枝管制編
    號0000000000）、如附表一編號2所示之改造手槍1支（銀色
    ，槍枝管制編號0000000000）、如附表一編號3所示之金屬
    槍管3支，均為槍砲彈藥刀械管制條例所管制之槍枝及槍砲
    主要組成零件，均為違禁物，不問屬於犯罪行為人與否，均
    應依刑法第38條第1項規定宣告沒收。
  ㈡扣案如附表一編號4、6所示子彈合計22顆均已於鑑定時經實
    際試射，彈藥部分因擊發而燃燒殆盡，其餘部分亦裂解為彈
    頭及彈殼，已不具子彈之外型及功能，客觀上無殺傷力，均
    非違禁物，不予宣告沒收。附表一編號5所示子彈2顆內不具
    底火、火藥，依現狀，不具殺傷力；編號7所示子彈1顆，雖
    可擊發，惟發射動能不足，不具殺傷力，有前揭鑑定書可佐
    ，附表一編號8所示彈殼亦不具殺傷力，均非違禁物，不予
    宣告沒收。
  ㈢扣案如附表二編號1至15所示之物，均是被告用以製造槍枝
    、槍管、子彈所用之物，且為被告所有，經被告於警詢、本
    院供述明確（警一卷第4、10至11頁、本院卷第87頁），爰
    就附表二編號1至15所示之物，依刑法第38條第2項前段規定
    諭知沒收。
  ㈣又扣案如附表二編號16所示之物，經被告於警詢時供稱用以
    跟朋友聯繫之物（警一卷第4頁），與本案犯罪事實無關；
    附表二編號17至18所示之物，其中銼刀1支，據被告於本院
    供稱是孫○豪放在工廠的，我拿來用等語（本院卷第149頁
    ），另槍膛刷1支，是孫○豪所有，亦據證人孫○豪於警詢
    時供述明確（警一卷第22頁），均非被告所有之物，不予宣
    告沒收。
據上論斷，應依刑事訴訟法第299條第1項前段，判決如主文。
本案經檢察官乙○○提起公訴，檢察官甲○○到庭執行職務。
中    華    民    國   110    年    12    月    7     日
                  刑事第十庭  審判長法  官   曾鈴媖
                                    法  官   吳俞玲
                                    法  官   陳美芳
以上正本證明與原本無異。
如不服本判決應於收受送達後20日內向本院提出上訴書狀，並應
敘述具體理由；如未敘述上訴理由者，應於上訴期間屆滿後20日
內向本院補提理由書（均須按他造當事人之人數附繕本）「切勿
逕送上級法院」。
如因疫情而遲誤不變期間，得向法院聲請回復原狀。
中    華    民    國   110    年    12    月    7     日
                                    書記官   徐美婷
附表一：
┌──┬────────────────────┬────┐
│編號│物品                                    │數量    │
├──┼────────────────────┼────┤
│1   │具殺傷力之改造手槍（黑色，槍枝管制編號  │1支     │
│    │0000000000，含彈匣）                    │        │
├──┼────────────────────┼────┤
│2   │具殺傷力之改造手槍（銀色，槍枝管制編號  │1支     │
│    │0000000000，含彈匣）                    │        │
├──┼────────────────────┼────┤
│3   │槍管                                    │3支     │
├──┼────────────────────┼────┤
│4   │具殺傷力之子彈（18顆中之16）            │16顆    │
├──┼────────────────────┼────┤
│5   │不具殺傷力之子彈（18顆中之2）           │2顆     │
├──┼────────────────────┼────┤
│6   │具殺傷力之子彈（7顆中之6）              │6顆     │
├──┼────────────────────┼────┤
│7   │不具殺傷力之子彈（7顆中之1）            │1顆     │
├──┼────────────────────┼────┤
│8   │不具殺傷力之彈殼                        │1顆     │
└──┴────────────────────┴────┘
附表二：
┌──┬────────────────────┬───┐
│編號│物品名稱                                │數量  │
├──┼────────────────────┼───┤
│1   │底火                                    │1批   │
├──┼────────────────────┼───┤
│2   │喜德釘                                  │6條   │
├──┼────────────────────┼───┤
│3   │散裝火藥                                │1罐   │
├──┼────────────────────┼───┤
│4   │喜德釘空殼                              │1批   │
├──┼────────────────────┼───┤
│5   │旋刃機械絞刀                            │3支   │
├──┼────────────────────┼───┤
│6   │鑽頭                                    │2支   │
├──┼────────────────────┼───┤
│7   │彈簧                                    │1個   │
├──┼────────────────────┼───┤
│8   │銼刀                                    │1支   │
├──┼────────────────────┼───┤
│9   │微型鑽頭                                │1支   │
├──┼────────────────────┼───┤
│10  │拆槍工具                                │1支   │
├──┼────────────────────┼───┤
│11  │固定器                                  │1個   │
├──┼────────────────────┼───┤
│12  │六角套筒                                │2個   │
├──┼────────────────────┼───┤
│13  │青棒                                    │1個   │
├──┼────────────────────┼───┤
│14  │電鑽                                    │1組   │
├──┼────────────────────┼───┤
│15  │砂紙                                    │1批   │
├──┼────────────────────┼───┤
│16  │華碩牌手機                              │1支   │
│    │門號0000000000                          │      │
│    │IMEI：000000000000000                   │      │
├──┼────────────────────┼───┤
│17  │銼刀                                    │1支   │
├──┼────────────────────┼───┤
│18  │槍膛刷                                  │1支   │
└──┴────────────────────┴───┘
附錄論罪科刑法條： 
修正前槍砲彈藥刀械管制條例第8條第1項
未經許可，製造、販賣或運輸鋼筆槍、瓦斯槍、麻醉槍、獵槍、
空氣槍或第四條第一項第一款所定其他可發射金屬或子彈具有殺
傷力之各式槍砲者，處無期徒刑或五年以上有期徒刑，併科新臺
幣一千萬元以下罰金。
槍砲彈藥刀械管制條例第7條第1項
未經許可，製造、販賣或運輸制式或非制式火砲、肩射武器、機
關槍、衝鋒槍、卡柄槍、自動步槍、普通步槍、馬槍、手槍或各
類砲彈、炸彈、爆裂物者，處無期徒刑或七年以上有期徒刑，併
科新臺幣三千萬元以下罰金。
槍砲彈藥刀械管制條例第12條 
未經許可，製造、販賣或運輸子彈者，處一年以上七年以下有期
徒刑，併科新臺幣五百萬元以下罰金。
未經許可，轉讓、出租或出借子彈者，處六月以上五年以下有期
徒刑，併科新臺幣三百萬元以下罰金。
意圖供自己或他人犯罪之用，而犯前二項之罪者，處三年以上十
年以下有期徒刑，併科新臺幣七百萬元以下罰金。
未經許可，持有、寄藏或意圖販賣而陳列子彈者，處五年以下有
期徒刑，併科新臺幣三百萬元以下罰金。
第一項至第三項之未遂犯罰之。